【裁判字號】    89,易,4053
【裁判日期】    891013
【裁判案由】    傷害
【裁判全文】
~V;臺灣高雄地方法院刑事判決                    八十九年度易字第四五三號
    公  訴  人  臺灣高雄地方法院檢察署檢察官
    被      告  乙○○
右列被告因傷害案件，經檢察官提起公訴 (八十九年度偵字第八四五一號)，本院判
決如左：
    主  文
乙○○共同傷害人之身體，處有期徒刑拾月。
    事  實
一、乙○○於民國八十八年十一月三十日晚上八時三十分許，在高雄縣大寮鄉○○○
    路五巷巷口某鵝肉店內，與甲○○鄰桌用餐，因雙方談話發生口角，乙○○離開
    後旋駕車載同與有犯意聯絡之不詳年籍姓名成年男子四人，分持鐵棍、木棒及不
    明利器等物（均未扣案），基於普通傷害之犯意，至該鵝肉店追打甲○○，甲○
    ○見狀逃至高雄縣鳳大寮鄉○○○路五巷七號旁之空地時，遭乙○○夥同該四名
    不詳姓名之人追及，而被砍刺傷及毆打，致受有血胸併膿胸左側、背部穿刺傷三
    ×一×三公分、右前臂、前額、左小腿深裂傷、右大腿挫瘀傷等傷害。
二、案經甲○○訴由台灣高雄縣警察局旗山分局報請台灣高雄地方法院檢察署檢察官
    偵查起訴。
    理  由
一、訊據被告乙○○矢口否認傷害告訴人之犯行，辯稱：因告訴人口出穢言，對其辱
    罵，伊至店外持木棍一支打告訴人一下即駕車離開云云。然查，被告如何於右揭
    時地因言談口角，離開後旋駕車載同不詳年籍姓名之成年男子四人分持鐵棍、木
    棒追逐砍傷及毆打告訴人等情，業經告訴人迭於警偵訊及本院審理時指訴不移，
    並有診斷證明書一紙附卷可稽，又觀之告訴人受有血胸併膿胸左側、背部穿刺傷
    三×一×三公分、右前臂、前額、左小腿深裂傷、右大腿挫瘀傷等傷害，則告訴
    人除受有木棍、鐵棒毆傷外，應尚有受不明利器砍刺傷，雖告訴人指訴被告夥同
    不詳姓名年籍姓名之四名成年男子分持木棍、鐵棒砍傷及毆打，惟當時告訴人因
    急於逃跑，以免受害，未能詳見被告及其他共犯所持之作案工具尚有不明利器等
    物，應係符合社會常情，自不能以此認告訴人指訴有何不實之處。被告所辯應屬
    卸責之詞，不足採信。罪證明確，被告犯行堪以認定。
二、核被告所為係犯刑法第二百七十七條第一項之傷害罪。被告與其他四位不詳姓名
    年籍之成年男子共同犯罪，彼此間有犯意聯絡及行為分擔，均為共同正犯。爰審
  酌被告固無犯罪前科，有本院被告院內索引卡紀錄表、台灣高等法院被告全國前
    案紀錄表各一份在卷可考，素行雖非不良，惟其僅因細故，即夥同不詳姓名之成
    年男子四人，分持鐵棒、木棍及不詳利器，砍刺及毆打告訴人受有上開傷害非輕
    ，致告訴人於八十八年十二月九日受插胸管手術、同年十二月十六日受肋骨剝離
    術、同年十二月廿三日受擴創術，有上開診斷證明書可證，足見被告行為之乖張
    ，對他人身體權利之漠視，且犯後空言否認，圖卸刑責，態度欠佳等一切情狀，
    量處如主文所示之刑，以資懲儆。至於被告夥同不詳姓名之四名成年男子持以傷
    害告訴人之鐵棒、木棍及不明利器等物，被告否認持執該物傷害告訴人，且未扣
    案，亦非違禁物，為免執行之困難，爰均不予宣告沒收。
據上論斷，應依刑事訴訟法第二百九十九條第一項前段，刑法第二十八條、第二百七
十七條第一項，罰金罰鍰提高標準條例第一條前段，判決如主文。
本案經檢察官莊榮松到庭執行職務
中    華    民    國      八十九      年      十      月      十三    日
                                      臺灣高雄地方法院刑事庭
                                法  官    郭錦茂
右正本證明與原本無異。
如不服本判決，應於判決送達後十日內，向本院提出上訴狀。
                                書記官    賴佳慧
中    華    民    國      八十九      年      十      月      十六      日
附錄本判決論罪法條：
刑法第二百七十七條第一項：
  傷害人之身體或健康者，處三年以下有期徒刑、拘役或一千元以下罰金。


司法院資訊處製作；財團法人民間司法改革基金會備份。
